【裁判字號】    97,訴,2799
【裁判日期】    970718
【裁判案由】    毒品危害防制條例
【裁判全文】
臺灣板橋地方法院刑事判決              97年度訴字第2799號
公  訴  人  臺灣板橋地方法院檢察署檢察官
被      告  甲○○
                    （另案於臺灣臺北監獄臺北分監執行）
上列被告因違反毒品危害防制條例案件，經檢察官提起公訴（97
年度毒偵字第4532號），被告於準備程序中對被訴之事實為有罪
陳述，本院合議庭裁定由受命法官獨任行簡式審判程序，並判決
如下：
    主  文
甲○○施用第一級毒品，累犯，處有期徒刑玖月；又施用第二級
毒品，累犯，處有期徒刑陸月。應執行有期徒刑壹年。
    事  實
一、甲○○前於民國九十一年間因施用毒品案件，經本院以九十
    一年度毒聲字第二八四七號裁定觀察、勒戒，因認無繼續施
    用毒品之傾向，於九十一年九月十六日觀察、勒戒執行完畢
    釋放，並經臺灣板橋地方法院檢察署檢察官以九十一年度毒
    偵字第三二○一號為不起訴處分確定；又於九十三年間因施
    用第一級毒品、第二級毒品案件，經本院以九十三年度訴字
    第八二六號判處有期徒刑十月、七月，應執行有期徒刑一年
    四月確定，於九十四年十二月十六日縮刑期滿執行完畢；復
    於九十五年間因施用毒品案件，經本院以九十五年度訴字第
    三四０九號分別判處有期徒刑八月、五月、五月，應執行有
    期徒刑一年二月，上開各罪嗣經本院以九十六年度聲減字第
    一七二八號裁定減刑並定應執行有期徒刑八月，於九十六年
    十月四日縮刑期滿執行完畢（以上均構成累犯）。
二、詎甲○○不知悔改，明知海洛因、甲基安非他命分別係毒品
    危害防制條例所規定之第一級、第二級毒品，不得非法持有
    、施用，竟於上開觀察、勒戒執行完畢釋放後五年內，再犯
    施用第一級毒品、第二級毒品之罪後，復基於施用第一級毒
    品海洛因之犯意，於九十七年三月四日晚間某時許（起訴書
    誤載為九十六年三月五日為警採尿時起回溯二十六小時內某
    時），在臺北縣板橋市○○街四巷二十弄三號三樓住處，以
    將毒品海洛因加水稀釋並置於針筒內，再注射至身體之方式
    ，非法施用第一級毒品海洛因；甲○○另基於施用第二級毒
    品甲基安非他命之犯意，於九十七年三月四日晚間某時許（
    起訴書誤載為九十六年三月五日為警採尿時起回溯九十六小
    時內某時），在上址住處，以將毒品甲基安非他命置於玻璃
    球加熱燒烤吸聞煙霧之方式，非法施用第二級毒品甲基安非
    他命。嗣於九十七年三月五日下午四時十五分許，甲○○在
    上址住處為警查獲，並扣得其注射施打海洛因時用以擦拭身
    體血液之衛生紙一張。
三、案經臺北縣政府警察局海山分局報請臺灣板橋地方法院檢察
    署檢察官偵查起訴。
    理  由
一、訊據被告甲○○對於上揭時地，施用第一級毒品海洛因、第
    二級毒品甲基安非他命之事實，於本院審理中坦承不諱，並
    有其注射施打海洛因時用以擦拭血液之衛生紙一張扣案可資
    佐證。又被告經警查獲所採集尿液經送鑑定，亦呈海洛因代
    謝物嗎啡、甲基安非他命陽性反應，有臺灣檢驗科技股份有
    限公司九十七年三月十九日（檢體編號Ｂ0000000號
    ）濫用藥物檢驗報告、姓名代碼對照表各一紙在卷可稽。又
    被告前於九十一年間因施用毒品案件，經本院以九十一年度
    毒聲字第二八四七號裁定觀察、勒戒，因認無繼續施用毒品
    之傾向，於九十一年九月十六日觀察、勒戒執行完畢釋放，
    並經臺灣板橋地方法院檢察署檢察官以九十一年度毒偵字第
    三二○一號為不起訴處分確定；復於九十三年間因施用毒品
    案件，經本院以九十三年度訴字第八二六號判處有期徒刑十
    月、七月，應執行有期徒刑一年四月確定；再於九十五年間
    因施用毒品案件，經本院以九十五年度訴字第三四０九號分
    別判處有期徒刑八月、五月、五月，應執行有期徒刑一年二
    月確定等情，有臺灣高等法院被告前案紀錄表附卷可憑，足
    徵被告係觀察、勒戒執行完畢釋放後五年內再犯施用第一級
    、第二級毒品之罪後，復再犯本件施用第一級毒品、第二級
    毒品罪。本案事證明確，被告犯行洵堪認定，應依法論科。
二、按海洛因、甲基安非他命係毒品危害防制條例第二條第二項
    第一款、第二款所明定之第一級、第二級毒品，不得非法持
    有、施用。核被告所為，係犯毒品危害防制條例第十條第一
    項之施用第一級毒品海洛因罪，及同條第二項之施用第二級
    毒品甲基安非他命罪。其施用第一級毒品海洛因前持有海洛
    因，施用第二級毒品甲基安非他命前持有甲基安非他命之低
    度行為，應分別為施用海洛因、甲基安非他命之高度行為所
    吸收，均不另論罪。被告所犯上開二罪間，犯意各別，構成
    要件互殊，應分論併罰。查被告有事實所載之有期徒刑執行
    完畢紀錄，有臺灣高等法院被告前案紀錄表在卷可按，其於
    有期徒刑之執行完畢後五年內，故意再犯本件有期徒刑以上
    刑之二罪，均為累犯，應依刑法第四十七條第一項之規定加
    重其刑。爰審酌被告犯罪之動機、目的、手段，施用毒品戕
    害一己身心健康，兼衡被告國小肄業之智識程度（見警詢筆
    錄記載），及其犯後坦承犯行之態度等一切情狀，分別量處
    如主文所示之刑，並定其應執行刑，以資儆懲。至扣案之衛
    生紙一張，固係被告注射施打海洛因時用以擦拭血液之衛生
    紙一張，但該衛生紙既經被告持以擦拭血液，已失其效用，
    為避免執行時傳染病毒之危險，爰不予宣告沒收，附此敘明
    。
據上論斷，應依刑事訴訟法第二百七十三條之一第一項、第二百
九十九條第一項前段，毒品危害防制條例第十條第一項、第二項
，刑法第十一條前段、第四十七條第一項、第五十一條第五款，
判決如主文。
本案經檢察官鄭潔如到庭執行職務。
中    華    民    國    97    年    7     月    18    日
                  刑事第十六庭  法  官  楊 志 雄
以上正本證明與原本無異。
如不服本判決應於送達後十日內向本院提出上訴狀。
                                書記官  陳 春 銘
中    華    民    國    97    年    7     月    18    日
附錄本案論罪科刑法條全文：
毒品危害防制條例第十條
施用第一級毒品者，處六月以上五年以下有期徒刑。
施用第二級毒品者，處三年以下有期徒刑。


司法院資訊處製作；財團法人民間司法改革基金會備份。
